【裁判字號】    97,抗,527
【裁判日期】    970528
【裁判案由】    沒入保證金
【裁判全文】
臺灣高等法院刑事裁定                   97年度抗字第527號
抗 告 人
即 被 告   甲○○
上列抗告人因沒入保證金案件，不服臺灣板橋地方法院中華民國
九十七年四月二十四日裁定（九十六年度訴字第三七六一號），
提起抗告，本院裁定如下：
    主  文
抗告駁回。
    理  由
一、本件原裁定略以：被告甲○○因違反毒品危害防制條例案件
    ，經臺灣板橋地方院檢察署檢察官以九十六年度毒偵字第五
    八四０號案件偵查後，向原審法院提起公訴，經原審法院依
    法傳喚被告，並依法通知偵查中之具保人姜姿維通知或帶同
    被告到庭後，被告仍未到庭應訊，原審法院因而依法拘提被
    告無著，足認被告已逃匿，故於九十六年十二月十七日裁定
    沒入具保人姜姿維所繳納之保證金，該裁定並已於九十六年
    十二月二十四日合法送達被告住所地「臺北縣中和市○○路
    二八０巷一弄十二號」等事實，有原審法院傳票送達證書共
    三件、拘提報告書二件、九十六年年十二月十七日裁定暨九
    十六年十二月二十四日送達證書各一件在卷足資佐證。被告
    遲至九十七年四月二十二日始提起抗告（被告雖係原審法院
    提出「刑事異議狀」，然依其所載內容，應係屬對沒保裁定
    為抗告之意），有原審法院收狀戳足佐，是被告針對沒入保
    證金裁定提起抗告巳逾五日之抗告期間，不合法定程式，且
    無從補正。從而被告針對原審法院沒入保證金之裁定提起抗
    告於法不合，應予駁回。
二、抗告意旨略以：原審法院將傳喚被告之傳票送達被告之戶籍
    地臺北縣中和市○○路二八０巷一弄十二號，而未送達被告
    居所臺北縣中和市○○路二五二巷三之二號三樓，送達不合
    法，原審遽以為沒收保證金之裁定違背法令云云。
三、按抗告期間，除有特別規定外，為五日，自送達裁定後起算
    ；又抗告法院認為抗告不合法律上之程式，應以裁定駁回之
    ，刑事訴訟法第四百０六條前段、第四百一十一條前段分別
    定有明文。
四、經查：
  (一)本件被告甲○○因違反毒品危害防制條例案件，經具保停止
    羈押，嗣因被告逃匿，經原審法院於九十六年十二月十七日
    裁定沒入保證金，其後被告提起抗告，經原審法院於九十七
    年四月二十四日裁定抗告駁回。是原審法院之裁定有上開二
    者，抗告人此次係對原審法院九十七年四月二十四日駁回抗
    告之裁定提起抗告，合先敘明。
  (二)原審法院九十六年十二月十七日就被告甲○○所涉違反毒品
    危害防制條例案件裁定沒入具保人姜姿維之證金，已分別於
    九十六年十二月二十六日寄存送達具保人姜姿維住所地臺北
    縣中和市○○街一八０巷五十四弄八號二樓 (最遲於九十七
    年一月七日發生送達之效力)；於九十六年十二月二十四日
    送達被告甲○○住所地臺北縣中和市○○路二八０巷一弄十
    二號，由被告甲○○之父潘依金收受；另於九十六年十二月
    二十六日寄存送達被告甲○○居所地臺北縣中和市○○路二
    五二巷三之二號三樓 (最遲於九十七年一月七日發生送達之
    效力)，而寄存送達亦屬合法之送達方式，抗告人實際上是
    否接獲裁定書，並不影響其已合法送達之效力，故原審法院
    對具保人之住所地及被告之住所地、居所地均已合法送達，
    有臺灣板橋地方法院送達證書三件附卷可憑 (詳見原審法院
    九十六年訴字第三七六一號卷第五十七至第五十九頁)。則
    被告或具保人如不服原審法院之沒入保證金裁定，應於收受
    上開裁定後五日內 (加計在途期間二日及末日為假日之期間
    )，提起抗告，被告即抗告人甲○○遲至九十七年四月二十
    二日始提起抗告，依前揭說明，明顯逾抗告期間，不合法律
    上程式，原審以抗告巳逾五日抗告期間，不合法定程式，且
    無從補正，依刑事訴訟法第四百０八條第一項予以駁回，其
    適用法律並無違誤，抗告人猶執前詞指摘原裁定不當，為無
    理由，應予駁回。
五、據上論斷，應依刑事訴訟法第四百一十二條，裁定如主文。
中    華    民    國    97    年    5     月    28    日
                  刑事第十二庭審判長法  官  蔡永昌
                                    法  官  施俊堯
                                    法  官  蘇素娥
以上正本證明與原本無異。
不得再抗告。
                                    書記官  林旻弘
中    華    民    國    97    年    5     月    29    日


司法院資訊處製作；財團法人民間司法改革基金會備份。
